【裁判字號】    92,易,441
【裁判日期】    920331
【裁判案由】    毒品危害防制條例
【裁判全文】
臺灣高雄地方法院刑事判決                          九十二年度易字第四四一號
    公  訴  人  臺灣高雄地方法院檢察署檢察官
    被      告  甲○○
右列被告因違反毒品危害防制條例案件，經檢察官提起公訴（九十一年度毒偵字第七
三八七號），本院判決如左︰
    主  文
甲○○連續施用第二級毒品，累犯，處有期徒刑陸月，如易科罰金，以佰元折算壹
日。扣案之安非他命貳小包（驗前毛重壹點壹公克、驗後毛重壹公克），殘留安非他
命殘渣之吸食器貳支、過濾瓶壹組、塑膠鏟管壹支均沒收銷燬之。
    事  實
一、甲○○前於民國八十七年間曾因贓物案件，經本院以八十八年易字第一八七號判
    處有期徒刑五月確定，並於八十八年三月二十三日易科罰金執行完畢，仍不知悔
    改，猶於八十八年一月間因施用毒品案件，經本院以八十八年毒聲字第七三八號
    裁定送觀察勒戒後，認無繼續施用毒品傾向，經台灣高雄地方法院檢察署於八十
    八年七月七日以八十八年偵字第三六四０號為不起訴處分確定。嗣又於八十八年
    十一月間因施用毒品案件，經本院以八十八年毒聲字第八四五九號裁定送觀察勒
    戒，認有繼續施用毒品傾向，由本院以八十八年毒聲字第八八五０號裁定強制戒
    治，並經台灣高雄地方法院檢察署於八十九年十二月四日以八十八年偵緝字第一
    九０三號為職權不起訴處分確定。詎仍不知悔改，竟基於施用毒品之概括犯意，
    自九十一年五月間之某日起至同年十二月十二日上午十時止，連續在高雄市○○
    區○○街一二六巷之住處，多次施用第二級毒品安非他命，嗣於同年十二月十二
    日下午三時四十分許，經警持搜索票在上開處所執行搜索而查獲上情，並在一樓
    廚房排油煙機內扣得第二級毒品安非他命二小包（驗後毛重一公克，公訴人誤載
    為零點三公克），及在二樓後陽台地上扣得殘留有安非他命之施用毒品器具玻璃
    吸食器二支、過濾瓶一組及塑膠鏟管一支。
二、案經高雄市政府警察局左營分局報請臺灣高雄地方法院檢察署檢察官偵查起訴。
    理  由
一、訊據被告於本院審理中，就右開施用第二級毒品安非他命之事實坦承不諱，且有
    尿液送驗代碼－姓名對照表、高雄市立凱旋醫院九十一年十二月二十五日高市凱
    醫檢字第七八二號煙毒尿液檢驗成績書各一件在卷可查。按依相關文獻資料顯示
    ，甲基安非他命經口服投與後約百分之七十於二十四小時內自尿中排出，約百分
    之九十於九十六小時內自尿中排出，由於目前國內尿液中甲基安非他命之檢驗僅
    為鑑定其是否陽性反應，尚未定其含量，且甲基安非他命成分之檢出與其投與方
    式、投與量、個人體質、採尿時間與檢測儀器之精密度等諸多因素有關，因此僅
    憑尿液中呈安非他命陽性反應，並無法確實推算吸食時間距採集時間之長短，惟
    依上述資料推斷，最長可能不會超過四日，此有行政院衛生署藥物食品檢驗局八
    十一年二月八日（八一）藥檢壹字第一一五六號函可參，被告既於九十一年十二
    月十二日下午十七時許採驗尿液檢出安非他命反應，依上開函示，自可認定被告
    於九十一年十二月十二日下午十七時許回溯二十四小時內之某時施用安非他命，
    是被告自白稱其於該日上午十時許施用安非他命，核與事實相符，應予採信。其
    於不起訴處分確定後五年內三犯毒品危害防制條例第十條之罪，本件事證明確，
    被告犯行洵堪認定。
二、核被告所為，均係犯毒品危害防制條例第十條第二項之施用第二級毒品罪。至被
    告施用第二級毒品時持有第二級毒品安非他命之低度行為應為施用第二級毒品之
    高度行為所吸收，爰不另論罪。被告先後多次非法施用第二級毒品安非他命行為
    ，時間緊接，反覆為之，所犯又係同一罪名之罪，顯係基於概括犯意為之，應依
    連續犯規定論以一罪，並加重其刑。再被告前曾因贓物案件，經本院以八十八年
    易字第一八七號判處有期徒刑五月確定，並於八十八年三月二十三日易科罰金執
    行完畢，此有台灣高雄地方法院檢察署刑案資料查註記錄表、台灣高等法院被告
    全國前案紀錄表各一件在卷可按，其前受有期徒刑執行完畢，於五年內再犯本件
    最重本刑為有期徒刑以上之罪，為累犯，應依刑法第四十七條規定遞加其刑。爰
    審酌被告前曾因施用毒品數次觸法，顯見其無悔改之意，然尚知坦承犯行，犯後
    態度良好，及施用毒品係屬自戕行為，所生危害非大等一切情狀，分別量處如主
    文所示之刑，並定應執行刑及諭知易科罰金之折算標準。又扣案之吸管二支、過
    濾瓶一組、塑膠鏟管一支，經送鑑驗均含有安非他命成分，又高雄醫學大學附設
    中和紀念醫院九十二年三月十八日第九二０三－三九、九二０三－四０、九二０
    三－四一號等檢驗報告三份在卷可查，已與第二級毒品安非他命結合而難以剝離
    ，自應視同第二級毒品；又扣案之晶體二小包，經送驗確為第二級毒品安非他命
    無誤（驗前毛重一點一公克、驗後毛重一公克），亦有該院同日第九二０三－三
    九號檢驗報告在卷可佐，爰均依毒品危害防制條例第十八條第一項前段規定，不
    問屬於犯人與否，均沒收並銷燬之。
據上論斷，應依刑事訴訟法第二百九十九條第一項前段，毒品危害防制條例第十條第
二項、第十八條第一項前段、第二十三條第二項，刑法第十一條前段、第四十七條、
第五十六條、第四十一條第一項、罰金罰鍰提高標準條例第二項，判決如主文。
本案經檢察官李允煉到庭執行職務。
中    華    民    國    九十二    年      三      月        三十一      日
                                  臺灣高雄地方法院刑事第七庭
                                      法  官  汪  怡  君
右為正本，係照原本作成，證明與原本無異。
如不服本判決，應於送達後十日內，向本院提出上訴狀。
                                      書記官  李  梅  芬
中    華    民    國    九十二    年      四      月      一        日


司法院資訊處製作；財團法人民間司法改革基金會備份。
